【裁判字號】    95,交聲,117
【裁判日期】    951004
【裁判案由】    違反道路交通管理處罰條例
【裁判全文】
臺灣宜蘭地方法院交通事件裁定         95年度交聲字第117號
移送機關    交通部公路總局臺北區監理所宜蘭監理站
異  議  人  甲○○
上列異議人因違反道路交通管理處罰條例案件，對於交通部公路
總局台北區監理所宜蘭監理站民國95年8月7日所為之處分（原處
分案號：宜監字第43─Q00000000號），聲明異議，本院裁定如
下：
    主  文
異議駁回。
    理  由
一、按汽車駕駛人，駕駛汽車行經無號誌之交岔路口，不減速慢
    行者，處新臺幣（下同）600元以上1，800元以下罰鍰，道路
    交通管理處罰條例第44條第1項第3款定有明文；又汽車駕駛
    人，駕駛汽車違反道路交通安全規則、第33條之管制規則，
    因而肇事致人受傷者，記違規點數3點，道路交通管理處罰
    條例第61條第3項第1款亦定有明文。
二、移送機關裁決意旨略以：異議人甲○○於民國95年6月17日1
    3時42分駕駛車牌號碼IS-5081號自用小客車在宜蘭縣五結鄉
    ○街路二結王公廟前涉有行經無號誌之路口未減速慢行及肇
    事致人受輕傷之違規行為，案經宜蘭縣警察局羅東分局掣發
    宜警交字第Q00000000號舉發違反道路交通管理事件通知單
    逕行舉發，經移送機關請上開舉發單位調查，仍認異議人違
    規事實明確，乃以異議人違反前述道路交通管理處罰條例第
    44條第1項第3款規定之行為，裁處異議人罰鍰600元，並依
    第61條第3項第1款之規定記違規點數3點。
三、異議意旨略以：
（一）異議人行經事發路段時，行進時速保持在20至30公里內，
      有減速慢行之行為。
（二）異議人之車輛是於停駛中，被對方疾駛的車輛撞到，有現
      場對方車輛19公尺多的煞車痕跡可證。
四、經查，異議人甲○○於95年6月17日13時42分駕駛車牌號碼
    IS-5081號自用小客車，在宜蘭縣五結鄉○街路二結王公廟
    前之無號誌交岔路口，與劉錦華所駕駛之IV-0280號自用小
    客車發生撞擊，劉錦華受有頭部外傷、腦震盪之事實，有劉
    錦華於警訊之指訴可參，並有道路交通事故調查報告表（一
    ）、（二）、道路交通事故現場圖各乙份及現場照片10 張
    及羅東博愛醫院診斷證明書1紙在卷可參。依道路交通事故
    現場圖所示，劉錦華所駕駛之車輛留有十餘公尺之煞車痕，
    異議人辯稱劉錦華駕車疾駛，固有所據。惟異議人行經該處
    無號誌之交岔路口，原應減速慢行，且異議人行車方向之路
    口地面亦有標誌「慢」字，促使異議人減速慢行。又依道路
    交通安全規則第102條第1項2款之規定，車輛行至無號誌路
    之交岔路口時，應暫停讓他車先行。則異議人行經該處，自
    應減速慢行，發現對方來車，並應暫停讓行。乃異議人並未
    為之，以致肇事，顯有違規事實。至異議人辯稱伊有停車讓
    對方先行，以為對方可以通過，不知為何對方並未通過而撞
    及異議人之車輛云云，惟上揭規定所稱之暫停，自係指暫停
    止於尚未進入交岔路口處，以維護交岔路口之交通安全，並
    使交岔路口另一之車道所行車輛得以行駛順暢。然依現場圖
    所示，異議人之車輛已突出至交岔路口內，從而即難認其確
    有合法減速達於在路口處暫停之行為，是異議人仍有違規，
    其上開辯解，尚不足採。至劉錦華雖有車速過快，違規情節
    較為嚴重之情事，仍難因此解免異議人之違規責任。
五、綜上所述，異議人確有駕駛汽車行經無號誌之交岔路口，不
    減速慢行，及違反道路交通安全規則肇事致人受傷之行為。
    從而，移送機關依道路交通管理處罰條例第44條第1項第3款
    規定裁處罰鍰600元，並依第61條第3項第1款之規定記違規
    點數3點，核無不合。本件聲明異議為無理由，應予駁回。
據上論斷，應依道路交通案件處理辦法第19條裁定如主文。
中    華    民    國    95    年    10    月    4    日
                  交通法庭  法  官  謝佩玲
以上正本證明與原本無異。
如不服本裁定，應於裁定送達後5日內，向本院提出抗告狀。（
應附繕本）
                            書記官  藍友隆
中    華    民    國    95    年    10    月    16    日


司法院資訊處製作；財團法人民間司法改革基金會備份。
